【裁判字號】    97,上訴,173
【裁判日期】    970415
【裁判案由】    毒品危害防制條例
【裁判全文】
臺灣高等法院臺南分院刑事判決         97年度上訴字第173號
上  訴  人
即  被  告  甲○○
                    (現另案於臺灣臺南監獄臺南分監執刑中)
上列上訴人因毒品危害防制條例案件，不服臺灣臺南地方法院96
年度訴字第1458號中華民國96年12月27日第一審判決（起訴案號
：臺灣臺南地方法院檢察署96年度毒偵字第2633號），提起上訴
，本院判決如下：
    主  文
上訴駁回。
    事  實
一、甲○○前曾因施用第一級毒品案件，經臺灣臺南地方法院於
    民國（下同）96年5月29日，以96年度訴字第478號判處有期
    徒刑1年2月，並於同年6月20日確定。詎猶不知悔改，復於
    96年6月29日中午12時許，在其位於臺南縣善化鎮什乃里什
    乃35號住家中，施用第一級毒品海洛因，經警採其尿液送驗
    後呈第一級毒品之陽性反應。
二、案經臺南縣警察局善化分局報告臺灣臺南地方法院檢察署檢
    察官偵查起訴。
    理  由
一、前項犯罪事實，有下列事證足資證明：
  (一)被告於本院審理時之自白。
  (二)臺南縣警察局善化分局偵辦「毒品危害防制條例」案犯嫌尿
    液送驗暨年籍對照表一份。
  (三)長榮大學九十六年七月十九日確認報告。被告犯行應堪認為
    。
二、按海洛因係屬第一級毒品，毒品危害防制條例第二條第二項
    第一款定有明文，核被告所為，係犯毒品危害防制條例第十
    條第一項之施用第一級毒品罪。被告前因違反毒品危害防制
    條例案件，經原審法院於九十五年十一月六日以九十五年度
    簡字第二九○八號判決判處有期徒刑三月確定，甫於九十六
    年四月十日因徒刑執行完畢出監，有臺灣高等法院被告前案
    紀錄表一份在卷可憑，其受有期徒刑執行完畢，五年以內故
    意再犯本件有期徒刑以上之罪，依刑法第四十七條第一項規
    定，論以累犯，並加重其刑。
三、原審因予適用毒品危害防制條例第十條第一項，刑法第十一
    條前段、第四十七條第一項，並審酌被告曾因施用毒品案件
    ，經觀察、勒戒、強制戒治及科刑後，仍為本件施用毒品之
    行為，未見悔意，戒癮之意志力甚為薄弱，惟其犯後坦承犯
    行，態度堪認良好，又施用毒品固戕害個人健康，然未侵害
    他人權益等一切情狀，量處有期徒刑一年四月，本院核其認
    事用法俱無不合，量刑亦稱妥適，被告上訴意旨指摘原判決
    量刑過重，為無理由，應予駁回。
據上論結，應依刑事訴訟法第368條，判決如主文。
本案經檢察官趙中岳到庭執行職務。
中    華    民    國    97    年    4     月    15    日
                  刑事第五庭    審判長法  官  楊明章
                                      法  官  顏基典
                                      法  官  楊子莊
以上正本證明與原本無異。
如不服本判決，應於收受本判決後十日內向本院提出上訴書狀。
其未敘述上訴理由者並得於提起上訴後十日內向本院補提理由書
狀（均須按他造當事人之人數附繕本）「切勿逕送上級法院」。
                                      書記官  王全龍
中    華    民    國    97    年    4     月    15    日
附錄本案論罪科刑法條：
毒品危害防制條例第十條第一項
施用第一級毒品者，處六月以上五年以下有期徒刑。


司法院資訊處製作；財團法人民間司法改革基金會備份。
